【裁判字號】    97,消債更,1316
【裁判日期】    980409
【裁判案由】    更生事件
【裁判全文】
臺灣板橋地方法院民事裁定          97年度消債更字第1316號
聲  請  人  甲○○
代  理  人  陳添信律師
上列當事人因消費者債務清理事件聲請更生，本院裁定如下：
    主  文
聲請人甲○○自中華民國九十八年四月九日下午四時起開始更生
程序。
    理  由
一、按法院開始更生程序之裁定，應載明其年、月、日、時，並
    即時發生效力，消費者債務清理條例第45條第1 項定有明文
    。
二、聲請人主張：其有不能清償情事，於民國95年間提出債權人
    清冊，以書面向最大債權金融機構元大商業銀行 (原復華商
    業銀行)請求共同協商債務清償方案成立，自95年9月起，分
    120期，利率3%，每月償還新臺幣（下同）18,300元，至全
    部清償為止，另外尚須繳納合作金庫銀行個別協商金額每月
    10,770元，兩者合計已高達2萬9,000餘元，惟聲請人當時每
    月之平均收入約31,000元，上開協商金額顯高於聲請人之清
    償能力，致聲請人履行有困難，終至於履行26期後，自97年
    11月起即無力清償而毀諾，此非聲請人主觀惡意不履行協議
    ，實係客觀上確有不可歸責於聲請人之事由。又其無擔保或
    無優先權之債務總額未逾1,200萬元，復未經法院裁定開始
    清算程序或宣告破產，爰向本院聲請更生等語。
三、經查：聲請人主張之上開事實，業據提出財產及收入狀況說
    明書、債權人清冊、協議書、無擔保債務還款計畫表、財政
    部臺灣省北區國稅局95、96年度綜合所得稅各類所得資料清
    單、財產歸屬資料清單、全戶戶籍謄本、租賃契約、郵政存
    簿儲金簿封面及內頁影本、合作金庫銀行活期儲蓄存款存摺
    封面及內頁影本、深浦中醫診所診斷書及醫療費用收據等件
    為證，堪信屬實。本院審酌本件協商成立之條件為每月清償
    18,300元，聲請人另外尚須繳納合作金庫銀行個別協商金額
    每月10,770元，兩者合計已高達2萬9,000餘元，然聲請人當
    時每月所得僅約42,000餘元，有聲請人提出之財政部臺灣省
    北區國稅局95年度綜合所得稅各類所得資料清單可按，扣除
    協商金額後，顯難維持聲請人個人之最低基本生活，故上開
    協商還款金額顯然高於聲請人之清償能力。且聲請人主張因
    身體健康狀況不佳，自97年初起頻繁就醫之事實，亦據聲請
    人提出醫療費用收據之影本為證，足認聲請人履行協商確有
    重大困難，且非可歸責於己。此外，本件復查無消費者債務
    清理條例第6 條第3 項、第8 條或第46條各款所定駁回更生
    聲請之事由存在，則債務人聲請更生，應屬有據，爰裁定如
    主文。
中    華    民    國    98    年    4     月    9     日
                  民事第三庭法  官  許月珍
上為正本係照原本作成
本件不得抗告
本裁定已於98年4月9日下午4時公告。
中    華    民    國    98    年    4     月    9     日
                            書記官  劉鴻傑


司法院資訊處製作；財團法人民間司法改革基金會備份。
